【裁判字號】    99,審易,1408
【裁判日期】    990430
【裁判案由】    竊盜等
【裁判全文】
臺灣高雄地方法院刑事判決            99年度審易字第1408號
公  訴  人  臺灣高雄地方法院檢察署檢察官
被      告  乙○○
上列被告因竊盜等案件，經檢察官提起公訴（99年度偵字第5489
號），本院依簡式審判程序判決如下：
    主  文
乙○○犯踰越安全設備，夜間侵入住宅竊盜罪，貳罪，均累犯，
各處有期徒刑柒月。又犯傷害罪，累犯，處拘役肆拾日，如易科
罰金，以新臺幣壹仟元折算壹日。有期徒刑部分，應執行有期徒
刑壹年壹月。
    事  實
一、乙○○前因違反槍砲彈藥刀械管制條例案件，經臺灣高等法
    院臺南分院以民國89年度上訴字第490 號判決判處應執行有
    期徒刑7 年確定，於96年1 月24日縮短刑期假釋出監，至97
    年5 月26日交付保護管束期滿為止，因未撤銷假釋，所處有
    期徒刑視為執行完畢。詎不知警惕，意圖為自己不法之所有
    ，各於附表所示時間、地點，以附表所示方式，分別竊取甲
    ○○所有如附表所示之物品。待如附表編號1 所示竊盜犯行
    得手後，隨即逃離現場；至如附表編號2 所示之竊盜犯行得
    手後，適甲○○於98年10月29日19時50分返家，乙○○見狀
    ，乃藏身於儲藏室內，甲○○發現住處儲藏室有異，遂打開
    儲藏室門觀看，乙○○即衝出，並基於普通傷害之故意，以
    手抓甲○○之手、臉，並將其推倒，致甲○○受有左手、左
    肘挫傷併瘀血等傷害，乙○○則趁隙逃逸。嗣甲○○報警處
    理後，經員警採集指紋比對結果，發現與乙○○之右拇指指
    紋特徵相符，始查知上情。
二、案經甲○○訴由高雄市政府警察局前鎮分局報告臺灣高雄地
    方法院檢察署檢察官偵查起訴。
    理  由
一、本件被告乙○○所犯各罪均為死刑、無期徒刑、最輕本刑為
    3 年以上有期徒刑以外之罪，其於準備程序進行中，就被訴
    事實均為有罪之陳述，經告知簡式審判程序之旨，並聽取當
    事人之意見後，本院裁定改行簡式審判程序，合先敘明
二、上開犯罪事實，業據被告乙○○於警詢、偵查及本院審理中
    坦白承認；核與被害人甲○○於警詢及偵查中陳述之情節相
    符。並有監視器翻拍照片、內政部警政署刑事警察局98年11
    月24日刑紋字第0980163052號鑑驗書、現場照片及聖和醫院
    99年3 月2 日診斷證明書附卷可稽。從而，因被告自白核均
    與事實相符，是本件事證明確，被告上開犯行，均堪認定。
三、被告分別竊取被害人如附表所示之物，核其所為，均係犯刑
    法第321 條第1 項第1 款、第2 款之踰越安全設備，夜間侵
    入住宅竊盜罪（起訴書犯罪事實已載明被告踰越窗戶即安全
    設備竊盜之事實，惟論罪法條漏未論列刑法第321 條第1 項
    第2 款，應予補充。另夜間侵入住宅及踰越安全設備竊盜，
    該侵入住宅，已結合於上開加重竊盜之罪質中，無更行構成
    侵入住宅罪）。又被告傷害被害人，核其所為，則係犯刑法
    第277 條第1 項之普通傷害罪。再者，被告有如事實欄所示
    之前案紀錄及執行完畢之事實，有臺灣高等法院被告前案紀
    錄表可參，其受有期徒刑執行完畢後，5 年內故意再犯本件
    有期徒刑以上之罪，為累犯，應各依刑法第47條第1 項規定
    ，均加重其刑。被告所犯上開3 罪間，犯意各別，應分論併
    罰之。爰審酌被告因一時私慾，即任意竊取他人物品，影響
    被害人之權利，且復傷害被害人，顯然對於被害人之人格未
    予尊重，行為實有可議之處，惟念及被告犯後坦承犯行，並
    參以竊取物品價值、犯罪之動機、目的、手段、被害人所受
    傷害程度非重，及本件並未達成和解，被害人心靈受有損害
    等一切情狀，分別量處如主文所示之刑，並參酌前開犯罪情
    狀，就普通傷害罪之部分，諭知如主文所示之易科罰金折算
    標準，且就有期徒刑部分，定其應執行之刑，以資懲儆。
據上論斷，應依刑事訴訟法第284 條之1 、第273 條之1 第1 項
、第299 條第1 項前段，刑法第277 條第1 項、第321 條第1 項
第1 款、第2 款、第47條第1 項、第41條第1 項前段、第51條第
5 款，刑法施行法第1 條之1 ，判決如主文。
本案經檢察官陳妍萩到庭執行職務
中    華    民    國    99    年     4    月   30   日
                  刑事第十庭    法  官  方百正
以上正本證明與原本無異。
如不服本判決應於收受判決後10日內向本院提出上訴書狀。
中    華    民    國    99    年    4     月    30    日
                                書記官  陳莉庭
刑法第277條
傷害人之身體或健康者，處3 年以下有期徒刑、拘役或1 千元以
下罰金。
犯前項之罪因而致人於死者，處無期徒刑或7 年以上有期徒刑；
致重傷者，處3 年以上10年以下有期徒刑。
刑法第321條
犯竊盜罪而有左列情形之一者，處6月以上、5年以下有期徒刑：
一、於夜間侵入住宅或有人居住之建築物、船艦或隱匿其內而犯
    之者。
二、毀越門扇、牆垣或其他安全設備而犯之者。
三、攜帶兇器而犯之者。
四、結夥三人以上而犯之者。
五、乘火災、水災或其他災害之際而犯之者。
六、在車站或埠頭而犯之者。
前項之未遂犯罰之。
 附表：
┌──┬─────┬────┬───┬───┬────────┐
│編號│行竊時間  │行竊地點│被害人│行竊手│所得財物        │
│    │          │        │      │法    │                │
├──┼─────┼────┼───┼───┼────────┤
│ 1  │98年10月28│高雄市前│甲○○│踰越該│美金300 元、人民│
│    │日19時許  │鎮區中華│      │住處窗│幣3,000 元、牛年│
│    │          │五路 969│      │戶入內│金幣1 枚、純金徽│
│    │          │巷1 弄10│      │行竊。│章1 枚、龍銀1枚 │
├──┼─────┤號9 樓之│      │      ├────────┤
│ 2  │98年10月29│4       │      │      │神像金幣1枚     │
│    │日19時許  │        │      │      │                │
│    │          │        │      │      │                │
│    │          │        │      │      │                │
│    │          │        │      │      │                │
│    │          │        │      │      │                │
└──┴─────┴────┴───┴───┴────────┘

司法院資訊處製作；財團法人民間司法改革基金會備份。
